臺灣桃園地方法院刑事判決　　　　　93年度訴字第1892號
　　公　訴　人　臺灣桃園地方法院檢察署檢察官
　　被　　　告　甲○○　男　2.
上列被告因違反毒品危害防制條例案件，經檢察官提起公訴（93
年度毒偵字第4289號）及臺灣苗栗地方法院檢察署移送併案審理
（93年度毒偵字第1101、1404、1474號、93年度毒偵緝字第127
號），被告於準備程序進行中為有罪之陳述，經本院合議庭裁定
由受命法官獨任進行簡式審判程序，判決如下：
    主      文
甲○○連續施用第一級毒品，處有期徒刑柒月。扣案含第一級毒
品海洛因之殘渣袋貳個沒收銷燬之，注射針筒拾支沒收。又連續
施用第二級毒品，處有期徒柒月，扣案之安非他命一小包（毛重
零點柒公克）及殘渣袋壹拾陸個沒收銷燬之，吸食器壹組、玻璃
吸食器肆個均沒收。應執行有期徒刑壹年，扣案含第一級毒品海
洛因、第二級毒品安非他命之殘渣袋共壹拾捌個、第二級毒品安
非他命壹小包（毛重零點柒）沒收銷燬之，注射針筒拾支、吸食
器壹組、玻璃吸食器肆個均沒收。
    事  實
一、甲○○前曾犯過失致死、竊盜、違反麻醉藥品管理條例等案
    件於民國87年10月30日執行完畢（逾5 年，未構成累犯），
    又於民國89年間因施用毒品案件，經臺灣苗栗地方法院以89
    年度毒聲字第152 號裁定送觀察、勒戒後，認有繼續施用毒
    品傾向，再以89年度毒聲字第343 號裁定令入戒治處所施以
    強制戒治，於90年10月27日期滿執行完畢，並由臺灣苗栗地
    方法院檢察署檢察官於90年11月29日，以90年度戒毒偵字第
    45號為不起訴處分確定。
二、詎甲○○仍未戒除毒癮，在上開強制戒治期滿釋放後之5 年
    內，復基於施用第1 級毒品海洛因及第2 級毒品安非他命之
    概括犯意，自93年3 月間某日起，至93年11月15日下午3 時
    許止，約1 至3 天使用1 次，先後在臺中縣大甲鎮某處ＫＴ
    Ｖ內及苗栗縣苑里鎮房裡里南房95號住所等處，分別以針筒
    注射之方式施用第1 級毒品海洛因，及以火烤鋁箔紙或玻璃
    吸食器方式施用第2 級毒品安非他命各多次，而分別於左列
    時、地施用後為警查獲：
（一）93年4 月10日晚8 時許，在苗栗縣苑里鎮房裡里南房95號
      許，在臺中縣大甲鎮○○路200 號前為警查獲，扣得注射
      針筒2支。
（二）93年9 月23日為警查獲採尿前96小時內某時，及93年9 月
      22 日 上午10時許，在苗栗縣苑里鎮房裡里南房95號住處
      分別施用第1 級毒品海洛因及第2 級毒品安非他命，於93
      年9 月23日21時35分許，在上址住處為警查獲扣得安非他
      命及海洛因殘渣袋16個、注射針筒6 支、吸食器1 組、玻
      璃吸食器4 個。
（三）93年10月7 日為警採尿前26小時內某時及採尿前96小時內
      某時，在不詳地點，分別施用第1 級毒品海洛因，及第2
      級毒品安非他命，於93年10月7 日下午4 時35分許，在國
      道三號高速公路南向72公里處（屬桃園縣龍潭鄉路段）查
      獲，並扣得內有第1 級毒品海洛因殘渣之小型夾鏈袋1 個
      、注射針筒1 支、安非他命1 小包（含袋重0.7 公克）。
（四）93年11月15日下午3 時許，在苗栗縣苑里鎮房裡里南房95
      號住處，施用第1 級毒品海洛因，及於為警查獲採尿前回
      溯96小時內某時，在不詳地點施用第2 級毒品安非他命，
      於93年11月15日下午4 時30分許在苗栗縣苑里鎮房裡里南
      房95號住處為警查獲，扣得海洛因1 小包（毛重0.1 公克
      驗餘剩殘渣袋）、注射針筒1 支。
三、案經國道公路警察局第六警察隊報告臺灣桃園地方法院檢察
    署檢察官偵查起訴及苗栗縣警察局通霄分局報告臺灣苗栗地
    方法院檢察署檢察官移送併案審理。本院合議庭依甲○○於
    準備程序進行中為有罪之陳述，裁定由受命法官獨任進行簡
    式審判程序審理。
    理  由
一、事實認定：
（一）右開犯罪事實，業據被告於警詢、偵查及本院審理中坦承
      不諱，而被告93年4 月11日為苗栗縣警察局通霄分局查獲
      時經警採集之尿液，送驗檢驗結果，呈嗎啡陽性反應；93
      年10月7 日為國道公路警察局第六警察隊查獲時，經警採
      集之尿液送驗檢驗果，呈安非他命、甲基安非他命、碼啡
      、可待因陽性，又93年9 月23日及93年11月15日為警查採
      獲採集之尿液經檢驗結果，均呈甲基安非他命、嗎啡陽性
      反應，有國防部憲兵司令部刑事鑑識中心鑑驗通知書（臺
      灣苗栗地方法院檢察署93年度毒偵字第1101號卷第28頁）
      、臺灣尖端先進生技醫藥股份有限公司濫用藥物檢驗報告
      （臺灣桃園地方法院檢察署93年度毒偵字第4289號卷第49
      頁）各1 紙及苗栗縣衛生局煙毒尿液檢驗成績書（臺灣苗
      栗地方法院檢察署93年度毒偵字第1404號卷第39頁、93年
      度毒偵字第1474號卷第20頁）2 紙在卷可稽。並有苗栗縣
      警察局通霄分局毒品初步鑑驗報告單及含第1 級毒品海洛
      因殘渣之小型夾鏈袋1 個、注射針筒10支、安非他命1 小
      包（含袋重0.7 公克）、海洛因1 小包（驗餘剩殘渣袋）
      、含安非他命及海洛因殘渣袋16個、吸食器1 組、玻璃吸
      食器4 個扣案可資佐證。被告之自白與事實相符。
（二）被告前因施用毒品案件，經裁定送觀察、勒戒後，認有繼
      續施用傾向，由臺灣苗栗地方法院裁定令入戒治處所強制
      戒治，於90年10月27日期滿執行完　畢，並由臺灣苗栗地
      方法院檢察署檢察官於90年11月29日，以90年度戒毒偵字
      第45號為不起訴處分確定之事實，有台灣高等法院被告全
      國前案紀錄表在卷可考。被告5 年內再犯施用第1 級、第
      2級毒品之犯行洵堪認定，應依法論科。
二、論罪科刑：
（一）按海洛因、安非他命分屬毒品危害防制條例第2 條第1 項
      、第2 項規定之第1 級毒品、第2 級毒品。核被告甲○○
      所為，係犯毒品危害防制條例第10條第1 項之施用第1 級
      毒品罪、同條第2 項之施用第2 級毒品罪。被告持有毒品
      係為供施用，其施用前後持有毒品之低度行為，應為其施
      用之高度行為所吸收，不另論罪。
（二）被告先後多次施用第1 級毒品、第2 級毒品之犯行，時間
      緊接，方法相同，分別觸犯構成要件相同之罪名，顯係各
      自基於概括犯意為之，均為連續犯，應依刑法第56條之規
      定各論以1 罪，並均依法加重其刑。被告所犯連續施用第
      1 級毒品、第2 級毒品罪，犯意各別，罪名不同，應分論
      併罰。
（三）檢察官移送併案審理部分（臺灣苗栗地方法院檢察署90年
      度毒偵字第1101、1404、1474號、93年度毒偵緝字第127
      號）與起訴部分之被告施用第1 級毒品及第2 級毒品犯行
      ，有連續犯之裁判上1 罪關係，為起訴效力所及，本院應
      併予審理，附此敘明。
（四）審酌被告施用毒品之動機、目的、手段，犯行所生之危害
      ，已曾因相同犯行經觀察、勒戒、強制戒治之處遇後猶未
      能使其知所省惕，根絕施用毒品惡習，足徵其沾染甚深，
      且93年4 月11日經警查獲後猶不知峻悔，復再度施用毒品
      為警一再查獲，惟坦承犯行之良好犯後態度等一切情狀，
      量處如主文所示之刑，以示儆懲。
（五）扣案之含第1 級毒品海洛因及第2 級毒品安非他命殘渣袋
      18 只 （93年4 月11日查獲含海洛因之殘渣袋1 只、93年
      9 月23日查獲之安非他命及海洛因殘渣袋16只、93年11月
      15日查獲海洛因毛重0.1 公克經採樣鑑驗後剩殘渣袋1 只
      ，袋內海洛因殘渣與其包裝袋均無法析離）、第2 級毒品
      安非他命1 小包（毛重0.7 公克）應依毒品危害防制條例
      第18 條 第1 項前段沒收銷燬之，注射針筒10支（93年4
      月10查獲2 支、93年9 月23日查獲6 支、93年10月7 日查
      獲1 支、93年11月15日查獲1 支）、吸食器1 組、玻璃吸
      食器4個 為被告所有供施用毒品之用，業據被告供承在卷
      ，應依刑法第38條第1 項第2 款規定宣告沒收之。
三、據上論斷，應依刑事訴訟法第273 條之1 、第299 條第1 項
    前段，毒品危害防制條例第10條第1 項、第2 項、第18條第
    1 項前段，刑法第11條前段、第56條、第38條第1 項第2 款
    、第51條第5款，判決如主文。
本案經檢察官張尹敏到庭執行職務。
中    華    民    國    94    年    1  　月    20    日
                        臺灣桃園地方法院刑事第六庭
                                法  官  蔡寶樺
上正本證明與原本無異。
如不服本判決，應於判決送達後10日內向本院提出上訴狀 (應附
繕本)，上訴於臺灣高等法院。
　　　　　　　　　　　　　　    書記官　王泰元
中　　華　　民　　國  　94  　年　 1　　月　　20      日
